臺灣高雄地方法院民事裁定　
111年度勞小上字第5號
上  訴  人  蔡政璜  
            蔡王閃  
被  上訴人  古巴    

上列當事人間請求損害賠償事件，上訴人對於民國（下同）111
年5月24日本院勞動法庭111年度勞小字第48號小額訴訟判決（下
稱原判決）提起上訴，本院裁定如下：
    主      文
上訴駁回。
第二審訴訟費用新臺幣（下同）1,500元由上訴人負擔。
    事實及理由
一、按對於小額訴訟第一審判決之上訴，非以其違背法令為理由
    不得為之，民事訴訟法第436 條之24第2 項定有明文。而依
    同法第436 條之32第2 項規定：第468 條、第469 條第1 款
    至第5 款之規定，於小額事件之上訴程序準用之。又同法第
    436 條之25規定，小額程序之上訴狀內應記載上訴理由，表
    明原判決所違背之法令及其具體內容；依訴訟資料可認原判
    決有違背法令之具體事實。則當事人如以原審判決有不適用
    法規或適用法規不當為上訴理由時，其上訴狀或理由書應有
    具體之指摘，並揭示該法規之條項或其內容，若係成文法以
    外之法則，應揭示該法則之旨趣，倘為司法院現尚有效及大
    法官會議之解釋，則應揭示該解釋之字號或其內容，始為合
    法。次按民事訴訟法第436 條之32第2 項準用同法第444 條
    ，上訴不合法者，第二審法院應以裁定駁回之。
二、本件上訴意旨略以：被上訴人於本院111年度勞小專調字第1
    5號（下稱系爭調解）程序中承認上訴人有給付被上訴人金
    錢，但被上訴人遺棄蔡王閃，被上訴人於系爭調解中之其他
    陳述為不實，本院111年度勞小字第48號審理時審理法官與
    書記官強制要被上訴人主張抵銷以及不同意上訴人追加起訴
    ，被上訴人只來高雄醫學大學附設中和紀念醫院加護病房照
    顧蔡王閃2天，竟強制敲詐一天2,000元，原判決違反誠信公
    平正義，因此依法提起本件上訴，請求廢棄原判決不利上訴
    人部分，被上訴人應再給付蔡王閃3萬元、再給付蔡政璜27,
    000元，及均自書狀送達日起依照年息5%計算的利息等語。
三、經過調查，上訴人前揭上訴理由，未具體具體指摘原判決違
    背法令之法規條項及其內容，難認對該判決之如何違背法令
    已有具體指明，上訴人之上訴顯不合法。衡諸首揭說明，上
    訴人之上訴理由於法不合且無法補正，應予裁定駁回。且於
    小額訴訟之上訴程序，法院為訴訟費用之裁判時，應確定其
    費用額，民事訴訟法第436 條之19第1 項、第436條之32第1
     項規定甚明，因此，本件第二審訴訟費用為1,500 元，應
    由上訴人負擔，併予確定如主文第2 項所示。
四、據上論結，本件上訴為不合法，依民事訴訟法第436 條之32
    第1 、2 項、第436 條之19第1 項、第444 條第1 項、第95
    條、第78條，裁定如主文。
中　　華　　民　　國　　111 　年　　8 　　月　　8 　　日
                  勞動法庭    審判長法　官　洪培睿
                                    法  官　鍾淑慧
                                    法　官　黃宣撫
以上正本證明與原本無異。
本件不得抗告。
中　　華　　民　　國　　111 　年　　8 　　月　　9 　　日
                                    書記官  吳紫瑄